臺灣高等法院臺中分院刑事裁定                    九十一年度交抗字第三二七號
    抗  告  人
    即受處分人    甲○○
右列抗告人因違反交通管理處罰條例案件，不服臺灣台中地方法院中華民國九十一年
四月十五日裁定（九十一年度交聲字第九十八號）提起抗告，本院裁定如左：
      主  文
抗告駁回。
      理  由
一、抗告人抗告意旨略以：抗告人於九十一年一月二十日零時五分許，在台中市○○
    路○段二十五號前，紅燈右轉違規部分沒有意見，但對酒測部分案發當時，第一
    次酒精濃度測量值為０．一二毫克，第二次為０．一五毫克、第三次未測出，可
    見抗告人尚未超過０．五毫克之限制標準，員警一再要求受處分人受測，至四次
    以後，而取得受處分人酒精濃度過量之測值，受處分人不服，而拒絕簽收違規通
    知單，原裁定顯有違誤，為此提起抗告云云。
二、本件原處分機關略以：臺中市警察局第一分局於民國九十一年一月二十日以中市
    警交字第ＧＢ0000000號舉發違反道路交通管理事件通知單，舉發異議人
    甲○○駕駛Ｎ六－０六六號營業小客車，於九十一年一月二十日零時五分許，在
    台中市○○路○段二五號前，有「一、紅燈右轉，二、酒後駕車，經酒精測定值
    達每公升零點三九毫克，超過法定標準值」之違規行為。該站於民國九十一年二
    月一日以裁監稽違字第裁六一－ＧＢ0000000號裁決書合計裁處罰鍰二萬
    二千二百元整，吊扣駕駛執照一年，並記違規點數三點，於法並無不合等語。
三、按汽車駕駛人，行經有燈光號誌管制之交岔路口闖紅燈者，處新臺幣一千八百元
    以上五千四百元以下罰鍰，並記違規點數三點；次按汽車駕駛人，駕駛汽車經測
    試檢定有酒精濃度超過規定標準者，處新臺幣一萬五千元以上六萬元以下罰鍰，
    並當場禁止其駕駛及吊扣駕駛執照一年。道路交通管理處罰條例第五十三條、第
    六十三條第一項第一款及第三十五條第一項第一款，分別定有明文。復依違反道
    路交通管理事件統一裁罰標準表規定，小型車駕駛人違反處罰條例第五十三條、
    第三十五條第一項第一款規定，於期限內繳納罰鍰者，分別處罰鍰新臺幣二千七
    百元及一萬九千五百元整，並記違規點數三點、當場禁止其駕駛及吊扣駕駛執照
    一年。
四、本院查：抗告人曾於民國九十一年一月二十日凌晨零時五分許，駕駛Ｎ六－一八
    八號營業小客車，在三民路二段二十五號處，遭臺中市警察局第一分局執勤員警
    因紅燈右轉攔檢，後發現有酒氣，經以酒精測試器測試酒精濃度為每公升零點三
    九毫克之違規事實，有中市警交字第ＧＢ0000000號舉發違反道路交通管
    理事件通知單影本及酒精測試紙各一件在卷可憑。受處分人對於紅燈右轉部分並
    不爭執，然酒測部分則抗辯稱：前三次酒精濃度測量值並未過量，係員警一再要
    求受處分人受測，至四次以後，而取得受處分人酒精濃度過量之測值，伊當時有
    喝薑母鴨，並未蓄意酒後駕車云云，惟證人即舉發員警蔡敏郎於原審訊問時證稱
    ：「異議人由福音街右轉公園路闖紅燈右轉，聞到他酒味，經酒測達零點三九毫
    克，超過法定標準。他吹氣的關係，他沒有用力吹氣，所以前三次未能測試好，
    沒有辦法測到一定的程度，第四次才測好的」、「（測試器）需要有綠燈亮起，
    才是吐氣量夠」等語，核與抗告人於同日原審訊問時亦稱：「吹氣時我有看到紅
    燈有亮出來」等語相符，則受處分人在前三次酒測時既係未依規定方式受測，而
    未能符合測試標準，其後經重新施測，始測得正確之結果，自亦難憑前數次酒測
    未超過標準值，即認受處人飲酒未過量，受處分人所辯，洵無足採，受處分有酒
    後駕車及其酒精濃度超過規定標準，可以認定。從而，原處分機關交通部公路局
    臺中市監理站援引前揭規定，據以裁處合計新臺幣二萬二千二百元之罰鍰，記違
    規點數三點，並吊扣駕照一年，於法並無不合，原審法院據以駁回異議，並無不
    當。本件抗告為無理由，應予駁回。
五、據上論結，應依道路交通案件處理辦法第二十六條，刑事訴訟法第四百十二條，
    裁定如主文。
中      華      民      國      九十一   年       五      月     十     日
                                    臺灣高等法院臺中分院刑事第四庭
                                          審判長法  官  洪  耀  宗
                                                法  官  江  德  千
                                                法  官  劉  登  俊
右正本證明與原本無異。
不得再抗告。
                                                書記官  鄧  智  惠
中      華      民      國      九十一   年       五      月     十     日
                                              Ｉ
